<?xml version = '1.0' encoding = 'UTF-8'?>
<!DOCTYPE document PUBLIC "-//APACHE//DTD Documentation V2.0//EN" "http://forrest.apache.org/dtd/document-v20.dtd">
<document xml:lang="en">
  <header>
    <title>Southern S·mi verb morphology</title>
    <authors>
      <person email="sjurnm@mac.com" name="Sjur Moshagen" />
    </authors>
  </header>
  <body>
    <section id="Top" >
      <title id="Top-a" >Southern S·mi verb morphology</title>
      <section id="Verbs" >
        <title>Verbs</title>
        <p>This page describes the verb morphology, one table for each <a href="docu-sma-morphophonology.html#Table1" >Umlaut column</a>. In each table, each form is listed for each verb type, and finally a list of tentative underlying forms for the inflectional endings.</p>
        <p>One general remark should be made here: It looks like the verb types for even-syllable verbs are corresponding to the different Umlaut rows, <em>with the single difference that <strong>Umlaut row 2 corresponds to verb type III</strong>, and vice versa</em>. Except for Umlaut Column 7, there is no difference between the two rows, so in practice this has very little significance. The difference is mainly to be seen in the vocalism of the inflectional endings. To make the order of the second syllable vowels be the same as in the <a href="docu-sma-morphophonology.html#Table1" >Umlaut table</a>, I have swapped type II and III in the tables below. This is clearly shown in the titles.</p>
        <p>I have also included two productive derivations that cause Umlaut.</p>
        <fixme>The non-ascii letters are broken, and must be fixed.</fixme>
      </section>
      <section id="Umlaut_column_1" >
        <title>Umlaut column 1</title>
        <p>The Umlaut column goes like this (verb type in parenthesis):<br/>i (I), æ (III), æ (II), ï (IV), y (V), i (VI).</p>
        <table>
            <tr class="head">
              <td>Forms</td>
              <td>Uneven</td>
              <td>Even I</td>
              <td>Even III</td>
              <td>Even II</td>
              <td>Even IV</td>
              <td>Even V</td>
              <td>Even VI</td>
              <td>Underlying form of ending</td>
              <td>Comments</td>
            </tr>
            <tr class="body">
              <td colspan="10" >
                <strong>Infinitive</strong>
              </td>
            </tr>
            <tr class="body">
              <td>Inf</td>
              <td>bissiestidh</td>
              <td>bissedh</td>
              <td>fænkedh</td>
              <td>bæsvodh</td>
              <td>bïssedh</td>
              <td>lyjhkedh</td>
              <td>milkedh</td>
            </tr>
            <tr class="body">
              <td colspan="10" >
                <strong>Present tense</strong>
              </td>
            </tr>
            <tr class="body">
              <td>1Sg</td>
              <td>bissestem</td>
              <td>bæssam</td>
              <td>fænkam</td>
              <td>bæsvoem</td>
              <td>bïssem</td>
              <td>lyjhkem</td>
              <td>milkem</td>
            </tr>
            <tr class="body">
              <td>2Sg</td>
              <td>bissesth</td>
              <td>bæssah</td>
              <td>fænkah</td>
              <td>bæsvoeh</td>
              <td>bïssh</td>
              <td>lyjhkh</td>
              <td>milkh</td>
            </tr>
            <tr class="body">
              <td>3Sg</td>
              <td>bisseste</td>
              <td>bæssa</td>
              <td>fænkoe</td>
              <td>bysve</td>
              <td>bæssa</td>
              <td>lyjhkoe</td>
              <td>milkie</td>
            </tr>
            <tr class="body">
              <td>1Du</td>
              <td>bissiestien</td>
              <td>bissien</td>
              <td>fænkan<br/>fænkoen</td>
              <td>bæsvoen</td>
              <td>bissien</td>
              <td>lyjhkoen</td>
              <td>milkien</td>
            </tr>
            <tr class="body">
              <td>2Du</td>
              <td>bissiestidien</td>
              <td>bisseden</td>
              <td>fænkeden</td>
              <td>bæsvoden</td>
              <td>bïsseden</td>
              <td>lyjhkeden</td>
              <td>milkeden</td>
            </tr>
            <tr class="body">
              <td>3Du</td>
              <td>bissiestægan</td>
              <td>bissiejægan</td>
              <td>fænkajægan</td>
              <td>bæsvoejægan</td>
              <td>bïssijægan</td>
              <td>lyjhkijægan</td>
              <td>milkijægan</td>
            </tr>
            <tr class="body">
              <td>1Pl</td>
              <td>bissiestibie</td>
              <td>bissebe</td>
              <td>fænkebe</td>
              <td>bæsvobe</td>
              <td>bïssebe</td>
              <td>lyjhkebe</td>
              <td>milkebe</td>
            </tr>
            <tr class="body">
              <td>2Pl</td>
              <td>bissiestidie</td>
              <td>bissede</td>
              <td>fænkede</td>
              <td>bæsvode</td>
              <td>bïssede</td>
              <td>lyjhkede</td>
              <td>milkede</td>
            </tr>
            <tr class="body">
              <td>3Pl</td>
              <td>bissiestieh</td>
              <td>bissieh</td>
              <td>fænkah<br/>fænkoeh</td>
              <td>bæsvoeh</td>
              <td>bissieh</td>
              <td>lyjhkoeh</td>
              <td>milkieh</td>
            </tr>
            <tr class="body">
              <td colspan="10" >
                <strong>Past tense</strong>
              </td>
            </tr>
            <tr class="body">
              <td>1Sg</td>
              <td>bissiestim</td>
              <td>bissim<br/>bissiejim</td>
              <td>fænkajim</td>
              <td>bæsvoejim</td>
              <td>bïssim</td>
              <td>lyjhkim</td>
              <td>milkim</td>
            </tr>
            <tr class="body">
              <td>2Sg</td>
              <td>bissiestih</td>
              <td>bissih<br/>bissiejih</td>
              <td>fænkajih</td>
              <td>bæsvoejih</td>
              <td>bïssih</td>
              <td>lyjhkih</td>
              <td>milkih</td>
            </tr>
            <tr class="body">
              <td>3Sg</td>
              <td>bissiesti<br/>bissesti</td>
              <td>bissi<br/>bissieji</td>
              <td>fænkaji<br/>fænkaj</td>
              <td>bæsvoeji<br/>bæsvoej</td>
              <td>bïssi</td>
              <td>lyjhki</td>
              <td>milki</td>
            </tr>
            <tr class="body">
              <td>1Du</td>
              <td>bissiestimen</td>
              <td>bissimen<br/>bissiejimen</td>
              <td>fænkajimen</td>
              <td>bæsvoejimen</td>
              <td>bïssimen</td>
              <td>lyjhkimen</td>
              <td>milkimen</td>
            </tr>
            <tr class="body">
              <td>2Du</td>
              <td>bissiestiden</td>
              <td>bissiden<br/>bissiejiden</td>
              <td>fænkajiden</td>
              <td>bæsvoejiden</td>
              <td>bïssiden</td>
              <td>lyjhkiden</td>
              <td>milkiden</td>
            </tr>
            <tr class="body">
              <td>3Du</td>
              <td>bissiestigan</td>
              <td>bissigan<br/>bissiejigan</td>
              <td>fænkajigan</td>
              <td>bæsvoejigan</td>
              <td>bïssigan</td>
              <td>lyjhkigan</td>
              <td>milkigan</td>
            </tr>
            <tr class="body">
              <td>1Pl</td>
              <td>bissiestimh</td>
              <td>bissimh<br/>bissiejimh</td>
              <td>fænkajimh</td>
              <td>bæsvoejimh</td>
              <td>bïssimh</td>
              <td>lyjhkimh</td>
              <td>milkimh</td>
            </tr>
            <tr class="body">
              <td>2Pl</td>
              <td>bissiestidh</td>
              <td>bissidh<br/>bissiejidh</td>
              <td>fænkajidh</td>
              <td>bæsvoejidh</td>
              <td>bïssidh</td>
              <td>lyjhkidh</td>
              <td>milkidh</td>
            </tr>
            <tr class="body">
              <td>3Pl</td>
              <td>bissiestin</td>
              <td>bissin<br/>båetiejin</td>
              <td>fænkajin</td>
              <td>bæsvoejin</td>
              <td>bïssin</td>
              <td>lyjhkin</td>
              <td>milkin</td>
            </tr>
            <tr class="body">
              <td colspan="10" >
                <strong>Imperative</strong>
              </td>
            </tr>
            <tr class="body">
              <td>2Sg</td>
              <td>bissesth</td>
              <td>bissieh</td>
              <td>fænkah</td>
              <td>bæsvoeh</td>
              <td>bïssh</td>
              <td>lyjhkh</td>
              <td>milkh</td>
            </tr>
            <tr class="body">
              <td>2Du</td>
              <td>bissiestidien</td>
              <td>bisseden</td>
              <td>fænkeden</td>
              <td>bæsvoden</td>
              <td>bïsseden</td>
              <td>lyjhkeden</td>
              <td>milkeden</td>
            </tr>
            <tr class="body">
              <td>2Pl</td>
              <td>bissiestidie</td>
              <td>bissede</td>
              <td>fænkede</td>
              <td>bæsvode</td>
              <td>bïssede</td>
              <td>lyjhkede</td>
              <td>milkede</td>
            </tr>
            <tr class="body">
              <td colspan="10" >
                <strong>Infinite forms</strong>
              </td>
            </tr>
            <tr class="body">
              <td>Neg</td>
              <td>bissesth</td>
              <td>bissieh</td>
              <td>fænkah</td>
              <td>bæsvoeh</td>
              <td>bïssh</td>
              <td>lyjhkh</td>
              <td>milkh</td>
            </tr>
            <tr class="body">
              <td>Ger</td>
              <td>bissesteminie</td>
              <td>bissieminie</td>
              <td>fænkaminie</td>
              <td>bæsvoeminie</td>
              <td>bïsseminie</td>
              <td>lyjhkeminie</td>
              <td>milkeminie</td>
            </tr>
            <tr class="body">
              <td>Ptc</td>
              <td>bissiestamme</td>
              <td>bæsseme</td>
              <td>fænkeme</td>
              <td>bysveme</td>
              <td>bïsseme</td>
              <td>lyjhkeme</td>
              <td>milkeme</td>
            </tr>
            <tr class="body">
              <td>VGen(?3)</td>
              <td>bissesten</td>
              <td>bissien</td>
              <td>fænkan(?1)</td>
              <td>bæsvoen</td>
              <td>bïssen(?1)</td>
              <td>lyjhken(?2)</td>
              <td>milken(?2)</td>
            </tr>
            <tr class="body">
              <td colspan="10" >
                <strong>Derivations</strong>
              </td>
            </tr>
            <tr class="body">
              <td>Nom. ag.</td>
              <td>bissiestæjja</td>
              <td>bissije(?2)</td>
              <td>fænkeje(?2)</td>
              <td>bæsvoje</td>
              <td>bïsseje(?2)</td>
              <td>lyjhkeje(?2)</td>
              <td>milkeje(?2)</td>
            </tr>
            <tr class="body">
              <td>Nom. act.</td>
              <td>bissiestimmie</td>
              <td>bisseme(?2)</td>
              <td>fænkeme(?2)</td>
              <td>bæsvome</td>
              <td>bïsseme(?2)</td>
              <td>lyjhkeme(?2)</td>
              <td>milkeme(?2)</td>
            </tr>
            <tr class="body">
              <td colspan="10" >Rough <strong>translations</strong> of stems, Engl. (Norw.)</td>
            </tr>
            <tr class="body">
              <td>Transl.</td>
              <td>steak a little (steika litt)</td>
              <td>steak (steika)</td>
              <td>be delayed (bli opphalde, seinka)</td>
              <td>punish (straffa)</td>
              <td>wash (vaska)</td>
              <td>like, love (lika, vera glad i)</td>
              <td>grass and x down (beita av og trampa ned)</td>
            </tr>
        </table>
        <p>Notes and open issues:</p>
        <dl>
          <dt>?1</dt>
          <dd>The form is not yet verified</dd>
          <dt>?2</dt>
          <dd>The second vowel needs to be double checked, could be different</dd>
          <dt>?3</dt>
          <dd>Grammar § 62</dd>
        </dl>
      </section>
      <section id="Umlaut_column_2" >
        <title>Umlaut column 2</title>
        <p>(some initial remarks?)</p>
      </section>
      <section id="Umlaut_column_3" >
        <title>Umlaut column 3</title>
        <p>(some initial remarks?)</p>
      </section>
      <section id="Umlaut_column_4" >
        <title>Umlaut column 4</title>
        <p>(some initial remarks?)</p>
      </section>
      <section id="Umlaut_column_5" >
        <title>Umlaut column 5</title>
        <p>(some initial remarks?)</p>
      </section>
      <section id="Umlaut_column_6" >
        <title>Umlaut column 6</title>
        <p>(some initial remarks?)</p>
      </section>
      <section id="Umlaut_column_7" >
        <title>Umlaut column 7</title>
        <p>(some initial remarks?)</p>
      </section>
      <p>Last modified: $Date$, by $Author$</p>
    </section>
  </body>
</document>
